Minutes et répertoires du notaire Jean-Baptiste HATIN, 22 mai 1839 - 17 juillet 1874 (étude XIX)
Archives nationales
- Minutes de Jean-Baptiste HATIN, 23 mai 1839 - 31 juillet 1874; MC/ET/XIX/1008 - MC/ET/XIX/1184
  - Minutes. 1855, mai - juin, mai - juin 1855; MC/ET/XIX/1078
  - Minutes. 1855, juillet - septembre, juillet - septembre 1855; MC/ET/XIX/1079
  - Minutes. 1855, octobre - décembre, octobre - décembre 1855; MC/ET/XIX/1080
  - Minutes. 1856, janvier - février, janvier - février 1856; MC/ET/XIX/1081
  - Minutes. 1856, mars - avril, mars - avril 1856; MC/ET/XIX/1082
  - Minutes. 1856, mai - juin, mai - juin 1856; MC/ET/XIX/1083
  - Minutes. 1856, juillet - septembre, juillet - septembre 1856; MC/ET/XIX/1084
  - Minutes. 1856, octobre - décembre, octobre - décembre 1856; MC/ET/XIX/1085
  - Minutes. 1857, janvier - mars, janvier - mars 1857; MC/ET/XIX/1086
  - Minutes. 1857, avril - mai, avril - mai 1857; MC/ET/XIX/1087
  - Minutes. 1857, juin - août, juin - août 1857; MC/ET/XIX/1088
  - Minutes. 1857, septembre - décembre, septembre - décembre 1857; MC/ET/XIX/1089
  - Minutes. 1858, janvier - avril, janvier - avril 1858; MC/ET/XIX/1090
  - Minutes. 1858, mai - août, mai - août 1858; MC/ET/XIX/1091
  - Minutes. 1858, septembre - décembre, septembre - décembre 1858; MC/ET/XIX/1092
  - Minutes. 1859, janvier - mars, janvier - mars 1859; MC/ET/XIX/1093
  - Minutes. 1859, avril - juin, avril - juin 1859; MC/ET/XIX/1094
  - Minutes. 1859, juillet - septembre, juillet - septembre 1859; MC/ET/XIX/1095
  - Minutes. 1859, octobre - décembre, octobre - décembre 1859; MC/ET/XIX/1096
  - Minutes. 1860, janvier - mars, janvier - mars 1860; MC/ET/XIX/1097
    - Dépôt d'acte sous seing privé concernant une série d'obligations contractées par André Henri Noblet, imprimeur du corps législatif, demeurant 30, rue du Bac au profit de Louis Adolphe Chouippe, docteur médecin, demeurant 83, rue Saint-Honoré, pour prêt d'une somme totale de 25 000 francs remboursable par mensualités, accompagné d'un taux de 5 % l'an., 15 mars 1860; MC/ET/XIX/1097
      De l'image fixe à l'image animée (1820-1910), documents du Minutier central des notaires de Paris relatifs à l'histoire des photographes et de la photographie, par Marc Durand, Paris, Archives nationales, 2015, notice n° 1050 (version dématérialisée de l'instrument de recherche, les notices biographiques et compléments de descriptions d'actes ne se trouvent que sur la version papier de l'ouvrage, voir contexte dans le Plan d’orientation général - Notaires de Paris, guides thématiques du Minutier).
      Bac (rue du); Saint-Honoré (rue); Noblet, André Henri; Chouippe, Louis Adolphe
  - Minutes. 1860, avril - mai, avril - mai 1860; MC/ET/XIX/1098
  - Minutes. 1860, juin - juillet, juin - juillet 1860; MC/ET/XIX/1099
  - Minutes. 1860, août - octobre, août - octobre 1860; MC/ET/XIX/1100
  - Minutes. 1860, novembre - décembre, novembre - décembre 1860; MC/ET/XIX/1101
  - Minutes. 1861, janvier - février, janvier - février 1861; MC/ET/XIX/1102
  - Minutes. 1861, mars - mai, mars - mai 1861; MC/ET/XIX/1103
    - Inventaire après décès d'Angélique Emilie Lauron, femme d'Alexandre Toussaint Delacour, notaire., 6 mai 1861; MC/ET/XIX/1103
      Philippe Bertholet, Études et notaires parisiens en 1803, Paris Association des notaires du Châtelet, 2004 [594 actes] (voir contexte dans le Plan d’orientation général - Notaires de Paris, guides thématiques du Minutier).
      Date de création de la notice: 2006
      inventaire après décès; Delacour, Alexandre Toussaint; Lauron, Angélique Emilie; notaire
  - Minutes. 1861, juin - juillet, juin - juillet 1861; MC/ET/XIX/1104
    - Vente par Jean François Alexandre Charral et Mary Sarah Partridge, son épouse, du parc de Neuilly, boulevard Eugénie, n° 12, à Neuilly-sur-Seine, à Louis Gaétan Marie marquis de Saint-Chamans, propriétaire, chevalier de la Légion d'honneur, rue des Champs-Elysées, n° 14, d'un hôtel rue Jean Goujon, n° 14, moyennant 175 000 francs., 18 juin 1861 - 30 mai 1863; MC/ET/XIX/1104
      Mention dans le répertoire du notaire coté:
      MC/RE/XIX/12
      Actes signalés par Thierry Boudignon, 2003-2012 (base de données migrée: voir contexte dans le Plan d’orientation général - Notaires de Paris, guides thématiques du Minutier).
      Date de révision: 2010
      acte de vente; Neuilly-sur-Seine (Hauts-de-Seine); Champs-Elysées (rue des); Jean-Goujon (rue); Charral, Jean François Alexandre; Partridge, Mary Sarah; Saint-Chamans, Louis Gaétan Marie de (1792-18..)
  - Minutes. 1861, août - octobre, août - octobre 1861; MC/ET/XIX/1105
  - Minutes. 1861, novembre - décembre, novembre - décembre 1861; MC/ET/XIX/1106
  - Minutes. 1862, janvier - février, janvier - février 1862; MC/ET/XIX/1107
  - Minutes. 1862, mars - mai, mars - mai 1862; MC/ET/XIX/1108
  - Minutes. 1862, juin - juillet, juin - juillet 1862; MC/ET/XIX/1109
  - Minutes. 1862, août - septembre, août - septembre 1862; MC/ET/XIX/1110
  - Minutes. 1862, octobre - décembre, octobre - décembre 1862; MC/ET/XIX/1111
  - Minutes. 1863, janvier - février, janvier - février 1863; MC/ET/XIX/1112
  - Minutes. 1863, mars - avril, mars - avril 1863; MC/ET/XIX/1113
  - Minutes. 1863, mai, mai 1863; MC/ET/XIX/1114
  - Minutes. 1863, juin, juin 1863; MC/ET/XIX/1115
  - Minutes. 1863, juillet - septembre, juillet - septembre 1863; MC/ET/XIX/1116
  - Minutes. 1863, octobre - décembre, octobre - décembre 1863; MC/ET/XIX/1117
  - Minutes. 1864, janvier - mars, janvier - mars 1864; MC/ET/XIX/1118
  - Minutes. 1864, avril - juin, avril - juin 1864; MC/ET/XIX/1119
  - Minutes. 1864, juillet - septembre, juillet - septembre 1864; MC/ET/XIX/1120
  - Minutes. 1864, octobre - décembre, octobre - décembre 1864; MC/ET/XIX/1121
  - Minutes. 1865, janvier - février, janvier - février 1865; MC/ET/XIX/1122
  - Minutes. 1865, mars - mai, mars - mai 1865; MC/ET/XIX/1123
  - Minutes. 1865, juin - juillet, juin - juillet 1865; MC/ET/XIX/1124
  - Minutes. 1865, août - décembre, août - décembre 1865; MC/ET/XIX/1125
  - Minutes. 1866, janvier - mars, janvier - mars 1866; MC/ET/XIX/1126
    - Procès-verbal d'ouverture des opérations de liquidation des reprises de Marie Pauline Bachelet contre son mari, Adolphe Jean Chrysostome Bilordeaux, photographe, avec lequel elle demeure, 4, rue du Faubourg-Montmartre et de fait, demeurant 21, rue de Paris à Paris, quartier de Belleville, aujourd'hui séparés de biens., 23 mars 1866; MC/ET/XIX/1126
      À la suite:
      1866, 22 mars État liquidatif et procès-verbal de lecture et d'approbation.
      De l'image fixe à l'image animée (1820-1910), documents du Minutier central des notaires de Paris relatifs à l'histoire des photographes et de la photographie, par Marc Durand, Paris, Archives nationales, 2015, notice n° 485 (version dématérialisée de l'instrument de recherche, les notices biographiques et compléments de descriptions d'actes ne se trouvent que sur la version papier de l'ouvrage, voir contexte dans le Plan d’orientation général - Notaires de Paris, guides thématiques du Minutier).
      Faubourg-Montmartre (rue du); Paris (rue de); Bilordeaux, Adolphe Jean Chrysostome; Bachelet, Marie Pauline
  - Minutes. 1866, avril - juin, avril - juin 1866; MC/ET/XIX/1127
  - Minutes. 1866, juillet - septembre, juillet - septembre 1866; MC/ET/XIX/1128
  - Minutes. 1866, octobre - décembre, octobre - décembre 1866; MC/ET/XIX/1129
  - Minutes. 1867, janvier - février, janvier - février 1867; MC/ET/XIX/1130
  - Minutes. 1867, mars - avril, mars - avril 1867; MC/ET/XIX/1131
  - Minutes. 1867, mai - juin, mai - juin 1867; MC/ET/XIX/1132
  - Minutes. 1867, juillet - août, juillet - août 1867; MC/ET/XIX/1133
  - Minutes. 1867, septembre - octobre, septembre - octobre 1867; MC/ET/XIX/1134
    - Création d'une société en nom collectif entre François Drivet ingénieur héliographe, ancien officier du Génie militaire, demeurant 10, rue Franklin, François Léon Rattier, homme de lettres, demeurant 108, boulevard de Rochechouart et Louis Jean-Baptiste Alphonse Lemoine, propriétaire, demeurant, 16, avenue Trudaine, ayant pour objet l'exploitation d'un procédé d'héliogravure dit procédé Drivet lequel consiste à traduire les images photographiques et gravures sur des plaques métalliques, sous la raison sociale, Société Drivet et Cie établie pour une durée de vingt ans, au capital de 50 000 francs, siège social situé 10, rue Franklin., 4 octobre 1867; MC/ET/XIX/1134
      De l'image fixe à l'image animée (1820-1910), documents du Minutier central des notaires de Paris relatifs à l'histoire des photographes et de la photographie, par Marc Durand, Paris, Archives nationales, 2015, notice n° 1614 (version dématérialisée de l'instrument de recherche, les notices biographiques et compléments de descriptions d'actes ne se trouvent que sur la version papier de l'ouvrage, voir contexte dans le Plan d’orientation général - Notaires de Paris, guides thématiques du Minutier).
      Franklin (rue); Rochechouart (boulevard de); Trudaine (avenue); Drivet, François; Rattier, François Léon; Lemoine, Louis Jean-Baptiste Alphonse
  - Minutes. 1867, novembre - décembre, novembre - décembre 1867; MC/ET/XIX/1135
    - Bail pour six, neuf ou douze ans, par Lucien Eugène Charles Le Clair, propriétaire, et Caroline Louise Hermance Renaudat, son épouse, demeurant 43, rue Tournefort, à François Drivet, ingénieur héliographe, demeurant 10, rue Franklin et François Léon Rattier, homme de lettres, demeurant 108, boulevard de Rochechouart, gérants de la Société Drivet et Cie, d'un corps de bâtiment et d'un jardin situés 43, rue Tournefort. Loyer annuel de 4 000 francs, payable par trimestre., 2 novembre 1867; MC/ET/XIX/1135
      De l'image fixe à l'image animée (1820-1910), documents du Minutier central des notaires de Paris relatifs à l'histoire des photographes et de la photographie, par Marc Durand, Paris, Archives nationales, 2015, notice n° 1615 (version dématérialisée de l'instrument de recherche, les notices biographiques et compléments de descriptions d'actes ne se trouvent que sur la version papier de l'ouvrage, voir contexte dans le Plan d’orientation général - Notaires de Paris, guides thématiques du Minutier).
      Franklin (rue); Rochechouart (boulevard de); Tournefort (rue); Drivet, François; Le Clair, Lucien Eugène Charles; Renaudat, Caroline Louise Hermance; Rattier, François Léon
  - Minutes. 1868, janvier - février, janvier - février 1868; MC/ET/XIX/1136
  - Minutes. 1868, mars - avril, mars - avril 1868; MC/ET/XIX/1137
  - Minutes. 1868, mai - juin, mai - juin 1868; MC/ET/XIX/1138
    - Contrat de mariage sous le régime dotal avec société d'acquêts entre Charles Philippe Auguste Carey, artiste graveur, professeur au collège Stanislas, demeurant 43, rue du Bac, et Louise Eulalie Bouju, sans profession, demeurant 6, boulevard Saint-Denis. Mariage projeté à la mairie du 10e arrondissement de Paris. Extrait: Apport du futur époux; 2° la nue propriété de la moitié d'un établissement de photographie exploité à Paris, rue du Bac n° 43 - ensemble les instruments de toute nature servant à l'exploitation dud. établissement., 5 mai 1868; MC/ET/XIX/1138
      De l'image fixe à l'image animée (1820-1910), documents du Minutier central des notaires de Paris relatifs à l'histoire des photographes et de la photographie, par Marc Durand, Paris, Archives nationales, 2015, notice n° 861 (version dématérialisée de l'instrument de recherche, les notices biographiques et compléments de descriptions d'actes ne se trouvent que sur la version papier de l'ouvrage, voir contexte dans le Plan d’orientation général - Notaires de Paris, guides thématiques du Minutier).
      Bac (rue du); Saint-Denis (boulevard); Carey, Charles Philippe Auguste; Bouju, Louise Eulalie
  - Minutes. 1868, juillet - août, juillet - août 1868; MC/ET/XIX/1139
  - Minutes. 1868, septembre - décembre, septembre - décembre 1868; MC/ET/XIX/1140
    - Conventions entre Albine Claire Azimont, propriétaire, rue de la Paix, n° 10, et Alexandrine Aure Pruneau, propriétaire, veuve de Christophe Victor Languillet, rue Neuve-des-Petits-Champs, n° 82, Célestine Languillet, épouse de Louis Alphonse Davanne, propriétaire, mandataire de Georges Languillet employé de commerce à Lyon, rue Castellane, n° 1, et Eugène Languillet, propriétaire, place des Victoires, n° 3, relativement à des servitudes grévant le terrain acquis ce jour par la vente à la dite Azimont par la société Petit Berlié et Cie, boulevard Malesherbes, n° 10, terrain à l'angle de la rue de Réaumur et de la rue de Choiseul, n° 8., 23 novembre 1868; MC/ET/XIX/1140
      plan
      convention; acte de vente; Lyon (Rhône); Choiseul (rue de); Malesherbes (boulevard); Neuve-des-Petits-Champs (rue); Paix (rue de la); Réaumur (rue); Victoires (place des); Azimont, Albine Claire; Davanne, Louis Alphonse; Languillet, Christophe Victor; Languillet, Célestine; Languillet, Eugène; Languillet, Georges; Pruneau, Alexandrine Aure
  - Minutes. 1869, janvier - février, janvier - février 1869; MC/ET/XIX/1141
    - Contrat de mariage sous le régime de la communauté de biens avec donation au dernier vivant entre Jean Adrien Deleuil, ingénieur mécanicien, balancier de la commission des monnaies de France, veuf de Jeanne Marie Zoé Andriveau, demeurant 8, rue du Pont-de-Lodi, et Jenny Adélaïde Céleste Besson, veuve de François Jules Roisin, rentière, demeurant 1, rue de Rocroi. Mariage à la mairie du 10e arrondissement de Paris., 21 janvier 1869; MC/ET/XIX/1141
      1869, 23 mars Dépôt des pièces de publication.
      De l'image fixe à l'image animée (1820-1910), documents du Minutier central des notaires de Paris relatifs à l'histoire des photographes et de la photographie, par Marc Durand, Paris, Archives nationales, 2015, notice n° 1402 (version dématérialisée de l'instrument de recherche, les notices biographiques et compléments de descriptions d'actes ne se trouvent que sur la version papier de l'ouvrage, voir contexte dans le Plan d’orientation général - Notaires de Paris, guides thématiques du Minutier).
      Pont-de-Lodi (rue du); Rocroy (rue de); Deleuil, Jean Adrien; Andriveau, Jeanne Marie Zoé; Besson, Jenny Adélaïde Céleste; Roisin, François Jules
  - Minutes. 1869, mars, mars 1869; MC/ET/XIX/1142
  - Minutes. 1869, avril - mai, avril - mai 1869; MC/ET/XIX/1143
  - Minutes. 1869, juin - juillet, juin - juillet 1869; MC/ET/XIX/1144
  - Minutes. 1869, août - octobre, août - octobre 1869; MC/ET/XIX/1145
  - Minutes. 1869, novembre - décembre, novembre - décembre 1869; MC/ET/XIX/1146
  - Minutes. 1870, janvier - février, janvier - février 1870; MC/ET/XIX/1147
  - Minutes. 1870, mars - avril, mars - avril 1870; MC/ET/XIX/1148
  - Minutes. 1870, mai - juin, mai - juin 1870; MC/ET/XIX/1149
  - Minutes. 1870, juillet, juillet 1870; MC/ET/XIX/1150
  - Minutes. 1870, août - décembre, août - décembre 1870; MC/ET/XIX/1151
  - Minutes. 1871, janvier - mars, janvier - mars 1871; MC/ET/XIX/1152
  - Minutes. 1871, avril - juin, avril - juin 1871; MC/ET/XIX/1153
  - Minutes. 1871, juillet, juillet 1871; MC/ET/XIX/1154
  - Minutes. 1871, août, août 1871; MC/ET/XIX/1155
  - Minutes. 1871, septembre, septembre 1871; MC/ET/XIX/1156
  - Minutes. 1871, octobre, octobre 1871; MC/ET/XIX/1157
  - Minutes. 1871, novembre, novembre 1871; MC/ET/XIX/1158
  - Minutes. 1871, décembre, décembre 1871; MC/ET/XIX/1159
  - Minutes. 1872, janvier, janvier 1872; MC/ET/XIX/1160
  - Minutes. 1872, février, février 1872; MC/ET/XIX/1161
  - Minutes. 1872, mars, mars 1872; MC/ET/XIX/1162
  - Minutes. 1872, avril - mai, avril - mai 1872; MC/ET/XIX/1163
    - Inventaire après décès d'Adolphe Jean Chrysostome Bilordeaux, dressé ce jour, dans son appartement situé 23, rue de Rochechouart, où le défunt est mort, le 26 janvier 1872, à la requête de sa veuve, Marie Pauline Bachelet propriétaire, demeurant 2, rue du Caire, tutrice naturelle de leurs deux filles, Marie Louise et Marie Charlotte Bilordeaux et de son fils né de son premier mariage, Charles Marie Albert Bilordeaux, subrogé tuteur, opérateur en photographie, demeurant 35, rue de Richelieu. (2 f.), 15 avril 1872; MC/ET/XIX/1163
      De l'image fixe à l'image animée (1820-1910), documents du Minutier central des notaires de Paris relatifs à l'histoire des photographes et de la photographie, par Marc Durand, Paris, Archives nationales, 2015, notice n° 486 (version dématérialisée de l'instrument de recherche, les notices biographiques et compléments de descriptions d'actes ne se trouvent que sur la version papier de l'ouvrage, voir contexte dans le Plan d’orientation général - Notaires de Paris, guides thématiques du Minutier).
      Rochechouart (rue de); Caire (rue du); Richelieu (rue de); Bilordeaux, Adolphe Jean Chrysostome; Bachelet, Marie Pauline; Bilordeaux, Marie Louise; Bilordeaux, Marie Charlotte; Bilordeaux, Charles Marie Albert
  - Minutes. 1872, juin - juillet, juin - juillet 1872; MC/ET/XIX/1164
  - Minutes. 1872, août - septembre, août - septembre 1872; MC/ET/XIX/1165
  - Minutes. 1872, octobre - novembre, octobre - novembre 1872; MC/ET/XIX/1166
  - Minutes. 1872, décembre, décembre 1872; MC/ET/XIX/1167
  - Minutes. 1873, janvier - février, janvier - février 1873; MC/ET/XIX/1168
  - Minutes. 1873, mars, mars 1873; MC/ET/XIX/1169
  - Minutes. 1873, avril, avril 1873; MC/ET/XIX/1170
  - Minutes. 1873, mai, mai 1873; MC/ET/XIX/1171
  - Succession Grosjean. 1873, 12 mai, 12 mai 1873; MC/ET/XIX/1172; registre
    - Procès-verbal de l'état liquidatif et procès-verbal d'approbation de l'état liquidatif des successions Jacques Maurice Grosjean et d'Henriette Marie Suzanne Grosjean, son épouse., 12 mai 1873 - 26 mai 1873; MC/ET/XIX/1172
      Actes à la suite jusqu'au 26 mai 1873.
      MC/RE/XIX/13
      Report des actes analysés à l'occasion de l'établissement des répertoires numériques dits 'états numérique' des liasses et registres de minutes. (base de données migrée: voir contexte dans le Plan d’orientation général - Notaires de Paris, guides thématiques du Minutier).
      Date de création de la notice: 2011
      partage; Grosjean, Jacques Maurice; Grosjean, Henriette Marie Suzanne
  - Minutes. 1873, juin, juin 1873; MC/ET/XIX/1173
  - Minutes. 1873, juillet, juillet 1873; MC/ET/XIX/1174
  - Minutes. 1873, août - octobre, août - octobre 1873; MC/ET/XIX/1175
  - Minutes. 1873, novembre, novembre 1873; MC/ET/XIX/1176
  - Minutes. 1873, décembre, décembre 1873; MC/ET/XIX/1177
  - Minutes. 1874, janvier, janvier 1874; MC/ET/XIX/1178
  - Minutes. 1874, février, février 1874; MC/ET/XIX/1179
  - Minutes. 1874, mars, mars 1874; MC/ET/XIX/1180
  - Minutes. 1874, avril, avril 1874; MC/ET/XIX/1181
  - Minutes. 1874, mai, mai 1874; MC/ET/XIX/1182
  - Minutes. 1874, juin, juin 1874; MC/ET/XIX/1183
  - Minutes. 1874, juillet, juillet 1874; MC/ET/XIX/1184
    1874, 1er au 17 juillet: actes passés par-devant Jean-Baptiste Hatin.
    1874, 17 au 31 juillet: actes passés par-devant Eugène Julien Hatin.
- Répertoire(s) de Jean-Baptiste HATIN, 2 janvier 1839 - 31 octobre 1877; MC/RE/XIX/10 - MC/RE/XIX/13
  - Répertoire. 1839, 2 janvier - 1846, 9 janvier, 2 janvier 1839 - 9 janvier 1846; MC/RE/XIX/10
    Répertoire des notaires Louis-Henri Dulong (2 janvier-17 mai 1839), Jean-Baptiste Hatin (22 mai 1839-9 janvier 1846).
    Informations concernant le classement et la cotation:
    Le niveau inférieur de description, quand il existe, correspond aux mentions d'actes contenues dans le répertoire. Parmi celles-ci, certaines peuvent y être décrites, de manière plus ou moins détaillée. Pour consulter l'acte proprement dit, il convient de rechercher la cote au niveau des articles (registre ou liasse) des minutes du notaire (cote de type 'MC/ET').
    - Inventaire après décès de Gilles Choppin, rue de Seine Saint-Germain, n° 79, décédé le 14 juin 1839., 24 juin 1839
      MC/RE/XIX/10
      Informations concernant le classement et la cotation du document:
      Attention: la cote de répertoire (de type 'MC/RE') ne permet pas de consulter la minute de l'acte. ll convient de rechercher la cote de la minute (de type 'MC/ET') au niveau des articles (registre ou liasse) de minutes du notaire.
      L'accès aux images numérisées des pages du répertoire se fait au niveau de description supérieur (' Répertoire du notaire '), rubrique ' Consulter les archives numérisées associées'.
      Base Miriad 2 des inventaires après décès, 1801-1850, par Thierry Boudignon, avec le concours de Marie-France Nivet et du personnel du Minutier central, 1995-2012 (base de données migrée: voir contexte dans le Plan d’orientation général - Notaires de Paris, guides thématiques du Minutier).
      Date de création de la notice: 2009
      inventaire après décès; Seine-Saint-Germain (rue de); Choppin, Gilles
    - Inventaire après décès de Marie-Claude-Eléonore Monneau, épouse de Louis-Marie-Joachim Henry, rue de Grenelle, n°85, Saint-Germain., 28 juin 1839
      inventaire après décès; Grenelle (rue de); Monneau, Marie-Claude-Eléonore; Henry, Louis-Marie-Joachim
    - Inventaire après décès de Adrienne-Mathilde-Aloïse Berolla, épouse de Denis-Pierre Chemineau, rue Neuve Saint-Roch, n° 13, décédée le 6 juin 1839., 14 septembre 1839
      inventaire après décès; Neuve-Saint-Roch (rue); Berolla, Adrienne-Mathilde-Aloïse; Chemineau, Denis-Pierre
    - Inventaire après décès de Marie-Charlotte-Hélène Lavechef Duparc, épouse de Louis-Antoine Leprovost, boulevard du Temple, n° 33., 19 octobre 1839
      15 mai 1840, procès-verbal d'approbation de la liquidation de la succession de Marie-Charlotte-Hélène Lavechef Duparc, épouse de Louis-Antoine Leprevost
      inventaire après décès; procès-verbal; ratification; Temple (boulevard du); Lavechef Duparc, Charlotte-Hélène; Leprovost, Louis-Antoine; Leprevost, Louis-Antoine
    - Inventaire après décès de Napoléon Kauffman, grande rue Vaugirard, n°15., 30 novembre 1839
      inventaire après décès; Vaugirard (ancienne commune); Vaugirard (rue de); Kauffman, Napoléon
    - Inventaire après décès de Céleste Patry, épouse de Jean-Alexandre-Amédée Senès, boulevard des Italiens, n°20., 17 décembre 1839
      28 décembre 1839, cahier de charges pour parvenir à la vente d'un fonds de commerce de marchande de modes dépendant de la succession de Céleste Patry épouse de Alexandre-Amédée Senès.
      inventaire après décès; cahier des charges; Italiens (boulevard des); Patry, Céleste; Senès, Jean-Alexandre-Amédée; commerçant
    - Inventaire après décès de Etienne Hugot, rue d'Astorg, n° 1., 18 décembre 1839
      inventaire après décès; Astorg (rue d'); Hugot, Etienne
    - Inventaire après décès de Eugénie-Geneviève Duval, épouse de Charles Renault, rue de la Chaussée d'Antin, n° 58., 4 janvier 1840
      inventaire après décès; Chaussée-d'Antin (rue de la); Duval, Eugénie-Geneviève; Renault, Charles
    - Inventaire après décès de Marie-Jeanne Dubois, épouse de Pierre-François Deheppe, rue de l'Université., 13 janvier 1840
      inventaire après décès; Université (rue de l'); Dubois, Marie-Jeanne; Deheppe, Pierre-François
    - Inventaire après décès de Charles-Auguste-Constantin Delahaye d'Anglemont, rue Godot de Mauroy, n° 9., 10 février 1840
      inventaire après décès; Godot-de-Mauroy (rue); Delahaye d'Anglemont, Charles-Auguste-Constantin
    - Inventaire après décès de Jean-René-Désiré Pernelle, Charenton., 21 février 1840
      inventaire après décès; Charenton-le-Pont (Val-de-Marne); Pernelle, Jean-René-Désiré
    - Inventaire après décès de Marie Gariépuy, rue des Bons Enfants, n° 26., 12 mars 1840
      inventaire après décès; Bons-Enfants (rue des); Gariépuy, Marie
    - Inventaire après décès de Guillaume-Georges Brun, en son vivant demeurant rue Lepelletier, n° 12., 26 mars 1840
      inventaire après décès; Brun, Guillaume-Georges
    - Inventaire après décès de Cyprien-Jacques Bonnin, rue Guénégaud, n° 23., 8 avril 1840
      inventaire après décès; Guénégaud (rue); Bonnin, Cyprien-Jacques